

FRONTEND DESIGNER & DEVELOPER

Personalia

Dubbelspoor 9 1713 GZ, Obdam Netherlands +31623973034 matthijs.blauw@gmail.com

NATIONALITEI:

Nederlands

RIIREWIIS

В

GEBOORTEDATUM / PLAATS

16-10-2000

Alkmaar, The Netherlands

Links

Persoonlijk Portfolio Website

Project 1: Ilojo-Bar

Project 2: WeatherAppPlus

Project 3: Steeds Voorwaarts

Project 4: E-Commerce

Project 5: GV-Westfriesland

Linkedin

<u>GitHub</u>

Vaardigheden

HTML5

CSS

JavaScript

TypeScript

Git

SvelteKit

Vue.js

React

Profiel

Dynamische Frontend Designer en Developer met een passie voor het ontwikkelen en ontwerpen van gebruiksvriendelijke interactieve toepassingen voor het web.

Met een scherp oog voor detail en creativiteit, breng ik ideeën tot leven door middel van HTML, CSS en JavaScript. Mijn ervaring strekt zich uit tot het ontwikkelen van responsieve en interactieve webapplicaties die zowel functioneel als visueel aantrekkelijk zijn.

Ik ben enthousiast over samenwerkingen en projecten die innovatie en groei bevorderen. Mijn flexibiliteit en communicatieve vaardigheden stellen me in staat om effectief te werken in multidisciplinaire teams en bij te dragen aan inspirerende digitale oplossingen.

Opleiding

HBO AD Frontend Design & Development, Hogeschool van Amsterdam, Amsterdam

SEPTEMBER 2021 - JULI 2023

Als afgestudeerde van de HBO AD Frontend Design & Development opleiding, heb ik mijn bekwaamheid aangetoond door zelfstandig complexe en gebruiksvriendelijke interactieve webtoepassingen te ontwerpen en te ontwikkelen. Mijn vaardigheden omvatten een grondige beheersing van webprincipes, het effectief gebruik van API's en databases, het inzetten van diverse tools en frameworks, en het vermogen om te werken volgens gangbare ontwikkelmethoden.

HBO Batchelor, Hogeschool van Amsterdam, Amsterdam

JANUARI 2019 — JANUARI 2021

Havo, Trinitas College, Heerhugowaard

2017 - 2019

Wiskunde B & Informatica

Vmbo, Trinitas College, Heerhugowaard

2013 - 2017

Werkervaring

Salesmedewerker, GetGoing, Alkmaar

2024 - HEDEN

Frontend Designer & Developer, Ilojo Bar, Lagos, Nigeria

2023 - HEDEN

www.ilojo-bar.com.

Frontend Designer & Developer, Steeds Voorwaarts, Abbekerk

OKTOBER 2022 - HEDEN

www.steedsvoorwaarts.nl.

Freerun-instructeur, GV-Westfriesland, Hoogwoud

2020 - HEDEN

Freerun-instructeur, Steedsvoorwaarts, Abbekerk

2022 - HEDEN

WordPress Webontwikkelaar & Content Beheerder, GV-Westfriesland, Opmeer

2023 - 2024

www.gv-westfriesland.nl

Hygraph & GraphQL Prismic.io Three.js Adobe XD Adobe Illustrator Adobe Photoshop Figma WordPress

Hobby's

Programmeren, fitnessen, reizen, kamperen, kanoën, freerunnen & longboarden.

Productie medewerker, Dekker Chrysanten BV, Hensbroek

2023 - 2024

Stagair Frontent Development, Orderli, Utrecht

2023 - 2023

Tijdens mijn stage als Frontend Developer bij Orderli heb ik een actieve rol gespeeld bij diverse taken gericht op het verbeteren van de digitale gebruikerservaring voor Orderli's klanten.

Mijn stage bij Orderli was gericht op het verdiepen en verbreden van mijn vaardigheden. Ik concentreerde me op het begrijpen van de diepere fundamenten van JavaScript, waardoor ik in staat was om complexere applicaties te ontwikkelen. Bovendien streefde ik naar een dieper inzicht in het werken met API's en leerde ik een nieuw framework, Vue.js.

Specifiek heb ik het Orderli-dashboard responsive gemaakt voor alle apparaten, waardoor een consistente gebruikerservaring ontstaat. Ik heb de login-pagina verbeterd voor optimalisatie van beveiliging en gebruikersvriendelijkheid.

Dankzij mijn stage heb ik mijn JavaScript-vaardigheden significant verbeterd, met specifieke taken die hebben bijgedragen aan de verdere ontwikkeling van mijn expertise.

Student Assistent, Hogeschool van Amsterdam, Amsterdam

SEPTEMBER 2022 - HEDEN

Sales Captain, Hotnetworkz, Alkmaar

2021 - 2022

Freerun-instructeur, Victor Gymsport, Obdam

2020 - 2021

Productie medewerker, Dekker Chrysanten BV, Hensbroek

2016 - 2021

Projecten

- Portfolio website: www.matthijsblauw.nl (Vue)
- Ilojo Bar website: www.ilojo-bar.com (SvelteKit)
- WeatherAppPlus website: www.weather-app-plus.com (SvelteKit)
- Steedsvooraarts website: www.steedsvoorwaarts.nl (Vue)
- E-Commerce website: <u>www.E-Commerce-Website.com</u>
- GV-Westfriesland Website: www.gv-westfriesland.nl (WordPress)

Cursussen

Codecademy

OKTOBER 2023 - HEDEN

Bootcamp, Frontend Simplified

2022 - HEDEN

Vue Mastery

JANUARI 2023 - HEDEN

Referenties

Referenties op aanvraag